臺灣臺北地方法院民事裁定
111年度聲字第54號
聲  請  人  龍志芳  
上列聲請人聲請交付法庭錄音光碟事件，本院裁定如下：
    主  文
聲請駁回。
聲請費用由聲請人負擔。
    理  由
一、按當事人及依法得聲請閱覽卷宗之人，因主張或維護其法律
    上利益，得於開庭翌日起至裁判確定後6 個月內，繳納費用
    聲請法院許可交付法庭錄音或錄影內容，法院組織法第90條
    之1 第1 項前段定有明文。又當事人及依法得聲請閱覽卷宗
    之人，因主張或維護其法律上利益，聲請交付法庭錄音內容
    時，應敘明理由，由法院為許可與否之裁定，亦為法庭錄音
    錄影及其利用保存辦法第8 條第1 項所明定。
二、聲請意旨略以：聲請人於民國110 年12月22日下午14時15分
    許至臺灣臺北地方法院三樓閱卷室（下稱系爭閱卷室）向承
    辦人員即第三人黃惠蘭洽領燒錄光碟時，因發現電腦系統非
    為司法院下載系統，故聲請人遂於簽收欄位簽名時註記「非
    司法院系統下載光碟」等字句，然黃惠蘭未徵得聲請人之同
    意，竟逕指使在場法警將前開註記以修正帶予以塗去，致生
    妨害其權利之行使，今證據偏在一方，以及因監視錄影於短
    期內即會覆蓋，唯有儘速保全系爭閱卷室110 年12月22日下
    午14時15分許至15時45分之監視錄影記錄之影像及聲音，以
    確保聲請人日後得請求損害賠償，爰聲請交付系爭閱卷室前
    開時間之錄音錄影光碟等語。
三、經查，聲請人聲請保全系爭閱卷室110 年12月22日下午14時
    15分許至15時45分之監視錄影記錄之影像及聲音事件，前經
    本院於111 年1 月5 日以110 年度聲字第633 號民事裁定准
    就本院所持有之於110年12月22日下午14時15分許至同日15
    時45分在三樓閱卷室之相關錄影、錄音證據，以勘驗、拷貝
    或其他適當之方式予以證據保全，可認聲請人已敘明聲請交
    付法庭錄音以維護其法律上利益之理由，惟前開系爭閱卷室
    錄影及錄音資料，尚非屬首揭規定範圍內，即非屬法庭錄音
    或錄影，本院自無從審酌或據以交付該光碟資料，聲請人之
    聲請，尚與法院組織法第90條之1 第1 項前段規定要件不符
    ，應予駁回。此外，本院業依前述110 年度聲字第633 號民
    事裁定就系爭閱卷室於110 年12月22日下午14時15分許至15
    時45分之監視錄影記錄予以保留，以無囿於儲存設備記憶體
    容量之限制有因消除或覆蓋而滅失之可能，聲請人已得於據
    以提起本訴訴訟後，於訴訟審理中請求勘驗該證據，以茲保
    障其訴訟上之權利，附予敘明。
四、爰裁定如主文。
中　　華　　民　　國　　111 　年　　1 　　月　　20　　日
                  民事第五庭    法　官　張詠惠
以上正本係照原本作成。
如不服本裁定應於送達後10日內向本院提出抗告狀，並應繳納抗
告費新臺幣1,000 元。
中　　華　　民　　國　　111 　年　　1 　　月　　20　　日
                                書記官　陳香伶